臺灣高等法院臺中分院刑事裁定　　　　 96年度交抗字第664號
抗　告　人
即受處分人　甲○○
上列抗告人因違反交通管理處罰條例案件，不服臺灣苗栗地方法
院中華民國96年7月4日裁定（96年度交聲字第92號）提起抗告，
本院裁定如下：
    主  文
抗告駁回。
    理  由
一、本案經本院審理結果，認第一審裁定認事用法均無不當，應
    予維持，並引第一審裁定書記載之事實、證據及理由。（如
    附件）
二、抗告意旨略如附件原審裁定所示聲請異議內容所示，並稱：
    因此感覺無耐、無助、不安及處罰之不合理等語。
三、抗告人抗告理由，在法律上，如何為法院所不採，其理由已
    據原審裁定記載甚詳，本院仔細斟酌原審裁定理由，認其事
    實之認定、理由之採擇，於相關法律規定、證據法則、經驗
    法則、論理法則並無違背；至所稱情理部分，法院在職權範
    圍內，除交通管理部分，請舉發機關即內政部警政署國道公
    路警察局第七警察隊依法處理外，無從進一步為抗告人有利
    之審酌。
四、從而，原處分機關依上開規定裁處抗告人，原審法院據以駁
    回異議，並無不當。本件抗告為無理由，應予駁回。
五、據上論結，應依道路交通案件處理辦法第二十六條，刑事訴
    訟法第四百十二條，裁定如主文。
中　　華　　民　　國　　96　　年　　8　　月　　16　　日
            刑事第四庭    審判長法　官  洪  耀  宗
                                法　官  江  德  千
                                法　官  劉  登  俊
上列正本證明與原本無異。
不得再抗告。
                                書記官  粘  銘  環
中　　華　　民　　國　　96　　年　　8 　　月　　17　　日
附件
臺灣苗栗地方法院交通事件裁定　　　　　96年度交聲字第92號
原處分機關　交通部公路總局新竹區監理所苗栗監理站
異　議　人
即受處分人　甲○○　女　44歲（民國○○年○月○○日生）
　　　　　　　　　　身分證統一編號：Ｚ000000000號
　　　　　　　　　　住苗栗縣卓蘭鎮○○路63之1號
上列受處分人因違反道路交通管理處罰條例案件，對交通部公路
總局新竹區監理所苗栗監理站於民國96年06月06日以竹監苗字第
裁54─Z00000000 號所為之裁決處分（原舉發案號：內政部警政
署國道公路警察局第七警察隊96年5 月8 日公警局交字第Z00000
0 00號）不服，聲明異議，本院裁定如下：
    主  文
異議駁回。
    理  由
一、按道路交通管理處罰條例第33條第1 項第汽車行駛於高速公
    路、快速公路或設站管制之道路，不遵使用限制、禁止、行
    車管制及管理事項之管制規則而有下列行為者，處汽車駕駛
    人新臺幣三千元以上六千元以下罰鍰：九、未依規定使用路
    肩。」，同條例第63條第1 項第1 款規定汽車駕駛人有一、
    有第33條第1 項者，除依原條款處罰鍰外，並予記違規點數
    1 點。而且高速公路及快速公路交通管制規則第17條規定「
    汽車行駛交通阻塞之路段，除應遵守交通勤務警察指揮外，
    駕駛人不得以任何理由將車輛暫停或停駐路肩，以免阻礙消
    防車、警備車、救護車，工程車及救濟車進入現場清理或急
    救。停在主線車道之車輛應顯示危險警告燈。」、第19條第
    3 項規定「為維護高速公路及快速公路交通安全與暢通，高
    速公路及快速公路管理機關或警察機關於必要時，得發布命
    令，指定時段於高速公路及快速公路特定匝道或路段之車道
    、路肩，禁止、限制或開放車輛通行。」。
二、原處分意旨略以：異議人即受處分人甲○○於民國96年05月
    07日07時48分，駕駛車牌號碼LY 3158 號自用小客車，行經
    國道三號高速公路和美匝道出口時，因有「未依規定使用路
    肩」之違規事實，經警拍照逕行製單舉發，有內政部警政署
    國道公路警察局96年05月8 日公警局交字第Z00000000 號舉
    發違反道路交通管理事件通知單影本1 張、照片在卷可考，
    異議人未於期限前自動繳納，原處分機關以其違反道路交通
    管理處罰條例第33條第1 項第9 款、第63條第1 項第1 款之
    規定，裁處罰鍰新臺幣（下同）4,000 元、並記違規點數1
    點。
四、聲明異議意旨略以：異議人為一位平凡的母親，因孩子在彰
    化和美實驗學校上課，每週接送，每星期一早上6 點30分，
    必須從家中出發，如果慢一點出發，孩子會遲到。異議人一
    路上必須安撫小孩之情緒，因孩子是多重障礙，智商不是很
    好，所以儘量在上課前到校，以免孩子情緒不好，吵到老師
    與其他孩子上課。所以會在此時間到國道三號出口，許多陪
    讀家長，亦必須經此路段，異議人等付出之心力與精神，並
    非每個人能感受，對此罰單，總覺得不公平、不合理，還是
    必須要在更早時間出發？開車南下此路口，如要開出一條路
    ，實在非常困難，因有二處交流道會合，擠滿非常多的車輛
    ，必須二個車道的車，讓我經過，但一過就必須轉到路肩了
    ，常有左轉、直行、路肩，三個車道綠燈也無法動彈，是不
    是前面的車子都要左轉呢？因為左轉燈沒亮，那佔用車道的
    車子，是否應該先開罰單呢？此路口是工業區附近，是否能
    請有關單位，在顛峰時間有人指揮交通，讓大家都好行車，
    這樣才能讓人心服口服，謝謝。
五、經查，緣異議人甲○○於96年05月07日07時48分，駕駛車牌
    號碼LY 3158 號自用小客車，行經國道三號高速公路和美匝
    道出口時，因有「未依規定使用路肩」之違規事實，經警拍
    照逕行製單舉發，異議人未自動繳納罰款，經原處分機關以
    其違反道路交通管理處罰條例第33條第1 項第9 款、第63條
    第1 項第1 款之規定，裁處罰鍰4,000 元、並記違規點數1
    點，有內政部警政署國道公路警察局96年05月8 日公警局交
    字第Z00000000 號舉發違反道路交通管理事件通知單影本1
    張、照片、裁決書、送達證書、內政部警政署國道公路警察
    局第二警察隊96年5 月31日公警七交字第0960770837號函在
    卷可證，異議人亦不否認於上開時間地點有駕車行駛路肩之
    行為，足認異議人確實有上開違規行為。至於異議人所辯一
    大早載送多重智障之孩子上學，付出之心力與精神，確實非
    坐在電腦前寫裁定之法官所能深刻感受，處境亦確實令人同
    情，但是一大早開車載送孩子上學之家長何其多，何以其他
    駕駛者可以遵循交通規則，獨異議人不能？足見異議人尚有
    其他方法可供選擇，駕車違規行駛在高速公路之路肩不是其
    唯一之選擇；又異議人辯稱應先舉發其他人之違規一情，除
    未提出證據證明，其他人之不法是否警察未舉發外，其他人
    之違規行為未被舉發，亦不能做為異議人不罰之正當理由。
    原處分機關以異議人違反道路交通管理處罰條例第33條第1
    項第9 款、第63條1 項第1 款，違反道路交通管理事件統一
    裁罰基準表，於期限聽候裁決，罰鍰如裁決書，於法並無不
    合，異議人請求撤銷原處分，核無理由，應予駁回。至於異
    議人陳稱此路口是工業區附近，是否能請有關單位，在顛峰
    時間有人指揮交通，讓大家都好行車部分，請舉發機關即內
    政部警政署國道公路警察局第七警察隊依法處理，附此敘明
    。
六、據上論斷，應依道路交通案件處理辦法第19條，裁定如主文
    。
中　　華　　民　　國　　96　　年　　7 　　月　　4 　　日
                  交通法庭      法  官  張珈禎
以上正本證明與原本無異。
如不服本裁定，應於裁定送達後5 日內向本院提出抗告狀。
                                書記官  黃雅琦
中　　華　　民　　國　　96　　年　　7 　　月　　4 　　日
